【裁判字號】    97,上更(一),127
【裁判日期】    970804
【裁判案由】    違反毒品危害防制條例
【裁判全文】
臺灣高等法院高雄分院刑事判決     97年度上更(一)字第127號
上  訴  人
即  被  告  乙○○
指定辯護人  本院公設辯護人  李佩娟
上  訴  人
即  被  告  甲○○
選任辯護人  柳聰賢律師
上列上訴人等因違反毒品危害防制條例案件，不服臺灣高雄地方
法院95年度訴字第1228號中華民國96年4 月16日第一審判決（起
訴案號：臺灣高雄地方法院檢察署94年度偵字第29068 號、95年
度偵字第7989號），提起上訴，經最高法院發回更審，本院判決
如下：
    主  文
原判決撤銷。
乙○○連續販賣第一級毒品，處有期徒刑拾伍年，褫奪公權拾年
。扣案第一級毒品海洛因包（驗後合計淨重貳點陸公克）均
沒收銷燬、上開毒品之包裝袋個沒收；扣案之門號0000000000
號行動電話壹具（含SIM 卡）、空夾鍊袋玖包，沒收；未扣案之
販賣海洛因毒品所得新臺幣貳萬肆仟玖佰元沒收，如全部或一部
不能沒收時，以其財產抵償之。
甲○○無罪。
    事  實
一、乙○○明知海洛因屬第一級毒品，依法不得販賣。詎竟意圖
    營利而基於販賣第一級毒品之概括犯意，自民國94年7 月13
    日起，至同年12月23日止，先由乙○○使用其所有門號0000
    000000號之行動電話作為聯絡之用，以不詳價格向年籍不詳
    之邱志雄（未經起訴）購入不詳數量之第一級毒品海洛因後
    ，以其所有0000000000號行動電話（門號係和信電信股份有
    限公司所發給）作為販賣海洛因之連絡工具，先後於如附表
    所示時間、地點及價格，販賣予如附表所示之陳順緣、陳宏
    和、林恭玄、王水慶、蔡詩菱（與蔣孟家、許廷韋合資購買
    ）等人施用，共計25次。總計販賣海洛因25次共得款新台幣
    （下同）24,900元。嗣經警對乙○○所持上開行動電話門號
    實施通訊監察後發現上情，而於94年12月23日下午2 時許，
    持臺灣屏東地方法院法官所核發之拘票至鄰人蕭德珍位於高
    雄縣美濃鎮吉洋里吉安4 號住處前庭內，拘提乙○○到案，
    並經附帶搜索扣得乙○○置於上址窗台上之海洛因3 包（驗
    後合計淨重2.63公克）及乙○○身上行動電話2 具（門號00
    00000000、0000000000號），繼之警方又持上開法院所核發
    之搜索票前往乙○○在高雄縣美濃鎮吉安54號住處搜索扣得
    乙○○所有預備供販賣海洛因所用之空夾鍊袋9 包，而查獲
    上情。
二、案經屏東縣警察局里港分局報請臺灣高雄地方法院檢察署檢
    察官偵查起訴。
    理  由
壹、被告乙○○撤銷改判部分：
一、證據能力部分：
  (一)按被告以外之人於審判外之言詞或書面陳述，除法律有規定
    者外，不得作為證據；又被告以外之人於審判外之陳述，雖
    不符刑事訴訟法第159 條之1 至第159 條之4 之規定，而經
    當事人於審判程序同意作為證據，法院審酌該言詞陳述或書
    面陳述作成時之情況，認為適當者，亦得為證據。當事人、
    代理人或辯護人於法院調查證據時，知有第159 條第1 項不
    得為證據之情形，而未於言詞辯論終結前聲明異議者，視為
    有前項之同意，刑事訴訟法第159 條第1 項、第159 條之5
    定有明文。本判決所引用各項證據資料（詳後引證據）之證
    據能力，除警卷所附譯文及被告乙○○警詢之自白外，檢察
    官、被告及辯護人就本判決所引用其他審判外之言詞或書面
    陳述，知有刑事訴訟法第159 條第1 項不得為證據之情形，
    均表示無意見等語（見本院卷第54、70至85頁），而未於言
    詞辯論終結前聲明異議，本院審酌上開證據資料作成時之情
    況，並無任何違法取證之不適當情形，以之作為證據使用係
    屬適當，自得採為認定事實之證據。
  (二)門號0000000000號、0000000000號行動電話通訊監察譯文，
    均經檢察官於審理中補正相關通訊監察書（見原審卷證物卷
    ），程序自屬合法，且被告及辯護人均於原審審理時明示於
    刪除譯文內容所載括弧內由員警自行加註意見之文字後，同
    意其餘譯文內容作為證據（見原審卷(一)第206 頁），本院審
    酌前開譯文內容於刪除員警於括弧內自行加註之意見後，其
    餘均係員警依據通訊監察錄音帶所逐字譯製，且經原審依聲
    請由辯護人複製錄音帶自行勘驗及原審於審理中當庭勘驗結
    果（見原審卷(一)第170 頁），被告乙○○對於譯文內容已表
    示確係其以上開電話與他人通話之內容無誤，其真實性已不
    容置疑，以之為證據應屬適當，依刑事訴訟法第159 條之5
    第1 項規定，自得作為證據。
  (三)被告乙○○於警詢中之自白部分：
    被告乙○○於原審及本院審理時雖辯稱：屏東縣警察局里港
    分局偵查隊員警莊文客在里港分局偵訊室內，以腳踹、脫衣
    、以水管將水灌入鼻內等方式，要求其承認販賣海洛因云云
    。惟證人莊文客（即查獲本案之員警）於原審證稱：查獲當
    日我們將乙○○、甲○○一起帶回分局，2 人同坐一處互相
    交談，為防串證，我就把乙○○帶進偵訊室，雙手合銬在其
    胸前，未上腳鐐。因我仍需進出，為同時戒護2 人，所以沒
    有將門關上，因偵訊室外即為辦公室，仍可自門外觀察室內
    動靜，辦公室內面對偵訊室的位置是員警傅玉柱的座位，並
    無乙○○所稱在偵訊室內踹他或灌水情形等語（見原審卷(二)
    第258 至263 頁），核與證人傅玉柱（另名員警）於原審證
    稱：我們並未以任何強暴脅迫或其他不正方法詢問乙○○，
    筆錄內容均係出自乙○○自由供述。我們帶回乙○○後，為
    防串證而將其隔離在偵訊室內，從我的座位可以看見室內情
    形，偵訊室內並未裝置供銬住手銬之鐵管等語（見原審卷(二)
    第266 至269 頁）。被告乙○○在偵訊室內隔離期間，既未
    關門，自可從門外見聞室內情形，且其雙手係以手銬合銬在
    胸前，未上腳鐐，室內又無鐵管可固定手銬，僅憑員警莊文
    客一人，如何使其無法動彈，以水管將水強灌入其鼻內而未
    遭激烈反抗，復未呼救使門外之人聽聞，已有可疑；倘被告
    乙○○確有反抗，仍遭莊文客強行壓制灌水，並有腳踹被告
    乙○○之舉動，其身上必有傷痕，然被告乙○○於查獲後經
    移送檢察官聲請原審裁定羈押獲准，解送臺灣高雄看守所執
    行羈押，於入所前身體檢查時，自述「我身體健康，狀況良
    好，無任何疾病」等語，檢查結果其身上確無任何外傷、身
    體、四肢正常無異狀等情，有高雄看守所收容人入所前受傷
    患病經過自述登記簿、內外傷紀錄表、健康檢查表（乙）各1
    份在卷可憑（見偵(一)卷第52至55頁），足見被告乙○○所稱
    遭腳踹、灌水云云，顯與其於入所前自述及身體檢查結果不
    符，難以採信；況同案被告甲○○亦於偵查中證稱：我與乙
    ○○同時被帶回里港分局，直到離開為止，乙○○都在我的
    視線範圍內，警察並沒有打我們或脫我們的衣服吹冷氣，也
    沒有說不承認就給我們好看的話等語（見偵(二)卷第10、16頁
    ）。被告乙○○、甲○○既同處里港分局辦公室內，乙○○
    又未曾離開甲○○之視線，豈有乙○○遭刑求而甲○○毫無
    見聞之理；且2 人係同案被告，復均否認販賣毒品，員警何
    以獨厚甲○○卻對乙○○刑求，顯與常理有違，益徵被告乙
    ○○所辯遭到員警刑求，並非事實，其於警詢中之自白，應
    係出於任意性陳述，自得作為證據。
二、 實體部分：
  (一)訊據上訴人即被告乙○○於本院準備程序及審理時已坦承有
    如附表所示時、地，販賣如附表所示數量、價格之海洛因予
    如附表所示等人之事實不諱（見本院卷第50、86頁），且查
    ：
  1.被告乙○○確有接聽如附表所示陳順緣、陳宏和、林恭玄、
    王水慶、蔡詩菱等人撥打其所持有之0000000000號行動電話
    連絡購買海洛因之事實，業經其於本院前審及本院審理時供
    認不諱（見本院上訴卷第283 頁、本院卷第50、86頁）。而
    被告乙○○對於其綽號為「阿獅」或「阿文」，扣案之海洛
    因均屬其所有，係向年籍不詳之「邱志雄」以不詳價格購入
    ，門號0000000000號行動電話為其所有使用、卷內通訊監察
    錄音確係其與他人之對話內容亦均坦承不諱（見原審偵聲卷
    第9 、10頁；原審卷(一)50、86、171 頁），並有門號000000
    0000號之手機1 支、粉末3 包扣案，及警方在高雄縣美濃鎮
    吉洋里吉安4 號現場拍攝之採證照片7 幀在卷可資佐證（見
    原審外放證物卷及警卷第121 、123 、124 、127 頁）。而
    扣案3 包粉末經送驗結果，均屬第一級毒品海洛因，合計淨
    重2.63公克，空包裝總重0.57公克，純度20.53 ％，純質淨
    重0.54公克之事實，亦有法務部調查局出具之鑑定通知書1
    份在卷可憑（見偵查卷(一)第75頁）。此外，警方持臺灣屏東
    地方法院法官所核發之搜索票前往乙○○在高雄縣美濃鎮吉
    安54號住處搜索時扣得空夾鍊袋9 包之事實，除有搜索票在
    卷可憑外，並為被告乙○○所不爭執（見警卷第3 、63頁）
    ，復經證人蕭德珍於原審審理時證述在卷（見原審卷(二)第27
    5 頁），足見其上開自白核與事實相符，自堪予採信。
  (二)又證人陳宏和於警詢中證稱：「我所施用之海洛因係向一名
    綽號『阿文』、住於高雄縣美濃鎮的男子所購買，每次約購
    買500 元左右，『阿文』的電話號碼是0000000000號，我是
    以我的0000000000號行動電話打給『阿文』購買海洛因」等
    語（見警卷第48至49頁）。證人林恭玄於警詢中亦證稱：「
    我曾打電話給綽號『阿文』、行動電話門號0000000000號的
    人購買海洛因，每次購買500 元至1,000 元不等，『阿文』
    長的矮矮黑黑」等語，並指認被告乙○○之口卡片稱：就是
    這個人，他還有另一個綽號叫做『獅哥』」等語（見警卷第
    53至54頁）。證人陳順緣於警詢中證稱：「我所施用的海洛
    因是到高雄縣美濃鎮吉安村分別向綽號『阿文』、『阿源』
    等人購買，並指認乙○○之照片稱：這個乙○○就是『阿文
    』，我是於94年7 、8 月間，以我的0000000000號行動電話
    向其購買海洛因，每次約買1,000 元」等語（見警卷第44至
    45 頁） 。證人蔡詩菱於警詢中證稱：「我於94年12月23日
    中午12時40分許，在屏東縣里港鄉河堤旁《瓏祥公園》停車
    場內為警查扣的海洛因1 包（毛重0.3 公克）是今天上午向
    綽號『阿文』的男子購買的，先於當日上午11時9 分左右，
    由蔣孟家拿我的0000000000號行動電話打給『阿文』，我有
    聽到『阿文』說到〈上面〉找他，然後由許廷韋開車載我與
    蔣孟家，約開了30分鐘，一起到高雄縣美濃鎮一處民宅前，
    由蔣孟家下車以1,000 元向『阿文』購買0.3 公克重的海洛
    因1 包」等語（見警卷第19、20、23頁）。證人蔣孟家於警
    詢中證稱：「蔡詩菱為警查扣之海洛因，是由我以蔡詩菱的
    0000000000號行動電話，打給『阿文』的0000000000號行動
    電話，『阿文』說到〈上面〉找他，我與蔡詩菱、許廷韋就
    一起到高雄縣美濃鎮吉洋里一戶民宅找『阿文』，由我下車
    以1,000 元向『阿文』購買0.3 公克重的海洛因1 包，購買
    毒品的地點就是蒐證照片中之民宅，我認得屋外泡茶的茶几
    」等語（見警卷第26、27頁、指證照片見121 頁）。證人許
    廷韋於警詢中證稱：蔡詩菱為警查扣之海洛因，是於94年12
    月23日上午11時許，由我開車載蔡詩菱、蔣孟家，一起到高
    雄縣美濃鎮購買的，蔣孟家先下車，我與蔡詩菱留在車上，
    開車在附近徘徊，再轉回原地載蔣孟家離開等語（見警卷第
    35頁）。上開證人證述購買海洛因之情節，核與如附表備註
    欄所示之通訊監察譯文內容相符，自堪採信。證人陳宏和、
    林恭玄、陳順緣雖均於原審及本院前審審理時到庭，同時翻
    異前詞，證人陳宏和證稱：不認識乙○○，未曾向伊買過海
    洛因云云；證人林恭玄改稱：乙○○是帶我去向別人買海洛
    因，不是乙○○自己賣給我云云；證人陳順緣則改稱：並不
    認識乙○○，也沒有向乙○○購買過海洛因云云。然證人陳
    宏和、林恭玄、陳順緣於原審審理中均分別自承：陳宏和之
    行動電話為0000000000號、林恭玄為0000000000號、陳順緣
    0000000000號，陳宏和、陳順緣2 人既不認識乙○○，如何
    會以其所有上開行動電話打入乙○○所有之「0000000000」
    號行動電話，次數頻繁，內容均僅簡短約定金額、地點，如
    非熟識，豈能理解乙○○於電話中所稱「樹下」、「巷口」
    等代號；林恭玄如係委請乙○○帶同向他人購買海洛因，衡
    情僅首次交易時因與對方不相識，須由乙○○引領，其後自
    可單獨前往，何需每次均需先聯絡乙○○，並先告以欲購買
    之金額、數量，顯違常理，足見上開電話中對話內容，純係
    陳宏和、林恭玄、陳順緣向乙○○購買海洛因無訛，應以渠
    等於警詢中之證述，較屬可採，渠等嗣於審判中所述，無非
    迴護被告乙○○之詞，委無可採。
  (三)再者，證人陳宏和、林恭玄、陳順緣、蔡詩菱、蔣孟家、許
    廷韋分別因於如附表所示時間施用海洛因後，陳宏和經本院
    以95年度上訴字第1100號判決科處罪刑；林恭玄經原審以94
    年度訴字第1135號判決科處罪刑；陳順緣經移送後經檢察官
    認施用第一級毒品為前案判決效力所及，而以95年度毒偵字
    第891 號為不起訴處分；蔡詩菱經原審以95年度訴字第112
    號判決科處罪刑；蔣孟家經原審以95年度訴字第111 號判決
    科處罪刑；許廷韋經臺灣屏東地方法院以94年度毒聲字第73
    3 號裁定觀察勒戒均已確定在案等情，有各該確定判決、裁
    定、處分書及前案紀錄表在卷可稽（見原審卷(二)第298 至31
    8 頁）。益徵渠等所證係向被告乙○○購買海洛因等情應堪
    可信。
  (四)另證人湯惠茱於本院前審審理時證稱：「（問：0000000000
    的電話是否妳所有？）是。」、「（問：對於通聯紀錄上有
    用0000000000號與乙○○的電話0000000000號聯絡有何意見
    ？《提示並以要旨》這電話不是我在使用的，這電話是被我
    男朋友王水慶住屏東市使用。」等語（見本院上訴卷第190
    至191 頁）；而證人王水慶於本院前審審理時中亦證稱：「
    （問：證人湯惠茱上次來作證她說你是她男友？）是的。」
    、「（問：0000000000行動電話是否你使用？）是的。」、
    「（問：是否認識在庭被告乙○○？）我不知道他正名。」
    、「（問：你是否施用毒品？）是的。」「（問：你所施用
    毒品向何人所購買的？）我的毒品是向多人購買，我是向綽
    號『旺仔』、『文仔』、『義仔』等人購買。」、「（問：
    0000000000手機有打入被告的手機000000000 有何意見？《
    提示通訊譯文並告以要旨》我有打這一通電話，內容實在。
    」、「（問：當時買多少毒品？）時間經過已久，我不知道
    ，因為我被關一年多。」、「（問：你所施用毒品何毒品？
    ）第一級毒品，我打電話也是要買第一級毒品。」等語（見
    本院上訴卷第245 至247 頁），而被告乙○○亦坦承有接聽
    此通電話，『阿文』為其綽號之一，均已如前述，足見王水
    慶確有向被告乙○○購買海洛因之事實，亦堪採信。
  (五)被告乙○○於警詢中供稱：「0000000000號行動電話是我所
    有、用來接受不特定人購買毒品聯絡所用、海洛因是我拿準
    備販售予不特定人所用、0000000000是大約94年6 、7 月間
    我販售毒品開始使用的。」、「我均是以0000000000號行動
    電話供需求毒品之人聯絡，販售海洛因供他們吸食。」、「
    我大部分都約在我們村莊內交易。」、「我都是以500 元以
    上至3 、4 千元不等之價格販售給他人吸食。」、「我今日
    最後1 次《按係指94年12月23日販售給如附表編號25蔡詩菱
    部分》交易是在高雄縣美濃鎮吉洋里吉安4 號前，時間是11
    時許，交易的錢是1,000 元的。」、「（問：現於為本隊所
    查獲之蔣孟家、許廷韋、蔡詩菱等3 人你是否認識？）我僅
    認得蔣孟家，他是於今日上午11時許以1,000 元代價向我購
    買毒品的人，所以我認得他；他是以行動電話打給我所持有
    之0000000000號行動電話與我連絡購買毒品的。」等語（見
    警卷第2 至6 頁）；於檢察官偵查中亦供稱：「（問：有無
    移送書所載犯行？《提示》）有，警察持搜索票搜到的海洛
    因是我的。」等語（見偵(一)卷第22頁）；於檢察官聲請原審
    法院裁定羈押訊問時亦供稱：「本件我有坦承，我不想請律
    師，我可以直接回答。」、「（問：販賣毒品從何時開始？
    ）從今年7 月開始，賣至昨天被抓；都賣一級毒品海洛因。
    」、「（問：你販賣毒品的地點都在何處？）都在我們村莊
    ，例如某個檳榔園或某家的水塔裡。」等語（見原審聲羈卷
    第4 至5 頁）；於本院前審行準備程序中亦先後坦承全部分
    犯行（見本院上訴卷第67至68、75頁），核與上開證人所述
    大致相符。被告乙○○確有販賣毒品海洛因給如附表所示陳
    宏和等人施用之事實，應堪認定。徵諸被告乙○○上開供述
    及如附表所示證人之證述，渠等均係直接打電話給被告乙○
    ○接洽購買毒品，是被告乙○○於本院供稱：我是請他人交
    付毒品，那人綽號「豬皮」等語（見本院卷第86頁），非但
    與前揭證人證述及被告乙○○自白之事實不符，且被告乙○
    ○亦無法供述該綽號「豬皮」者之詳細年籍以供調查及其係
    於何時、何地請「豬皮」交付毒品給何人等情，自難認其上
    開供述為可採。
  (六)按販賣海洛因等毒品之行為，並無一定之公定價格，每次買
    賣之價格亦各有差異，隨供需雙方之資力或關係之深淺或需
    求之數量、貨源之充裕與否、販賣者對於資金之需求如何與
    殷切與否，以及政府查緝之態度，進而為各種之風險評估，
    而有各種不同之標準，並非一成不變。販賣者從各種「價差
    」或「量差」或係「純度（如摻入葡萄糖等物）」謀取利潤
    方式，或有差異，然其所圖利益之非法販賣行為目的，則屬
    相同，並無二致。本件被告乙○○亦不否認販賣毒品海洛因
    犯行，則倘非有利可圖絕無平白甘冒被重罰高度風險之理，
    且並反證證明其係基於某種圖利本意，自難因無法知悉其買
    進、賣出之差價，而諉無營利之意思（最高法院87年度台上
    字第3164號判決意旨參照）。又販賣毒品之所謂營利之目的
    ，只要販賣毒品者，其主觀上須有營利之意圖，且客觀上有
    販賣之行為即足構成，至於實際上是否已經獲利則非所問。
    亦即於有償讓與他人之初，係基於營利之意思，並著手實施
    ，而因故無法高於購入之原價出售，最後不得不以原價或低
    於原價讓與他人時，仍屬販賣行為。必始終無營利之意思，
    而以原價或低於原價有償讓與他人，方難謂為販賣行為，而
    僅以轉讓罪論處（最高法院93年度台上字第1651號判決意旨
    參照）。被告乙○○冒販賣第一級毒品之重罪且勞心勞力以
    逃避查緝，務求將海洛因交付予購買者，如謂其無利可圖，
    實屬難以想像，是其確有營利之意圖，甚為明確。至其販賣
    所得依通訊譯文所載及證人蔡詩菱等人所證，應如附表所示
    ，總計為2 萬4,900元。
  (七)綜上所述，本件事證明確，被告乙○○上揭犯行洵堪認定，
    應予依法論科。
三、按行為後法律有變更者，適用行為時之法律；但行為後之法
    律有利於行為人者，適用最有利於行為人之法律，刑法第2
    條第1 項定有明文。上開規定係規範行為後法律變更所生新
    舊法律比較適用之準據法。而比較時應就罪刑有關之事項，
    如共犯、未遂犯、想像競合犯、牽連犯、連續犯、結合犯，
    以及累犯加重、自首減輕及其他法定加減原因，如身分加減
    與加減例等一切情形，綜合全部罪刑之結果而為比較，予以
    整體適用（最高法院95年度第8 次刑事庭會議決議參照）。
    本件被行為後，刑法第33條、第37條、64條、第65條等條文
    、業經於94年2 月2 日修正公布，並刪除刑法第56條連續犯
    之規定，於95年7 月1 日施行。依刑法第2 條之規自應就被
    告行為前、後相關法律比較新舊法以決定應適用之法律：(一)
    如後所述，販賣第一級毒品罪得併科新台幣1 千萬元以下罰
    金，而修正後之刑法第33條第5 款規定「罰金：新臺幣1,00
    0 元以上，以百元計算之」，修正前之刑法第33條第5 款則
    規定「罰金：1 元（銀元）以上」，是有罰金刑之犯罪，在
    修法前法院所得科處之最低度法定刑係銀元1 元即新臺幣3
    元，依罰金罰鍰提高標準條例第1 條前段提高後為900 元，
    在修法後最低法定刑則係新臺幣1,000 元，自亦以舊法對被
    告較為有利。(二)刑法第37條第2 項褫奪公權之規定：修正前
    刑法第37條第2 項規定: 「宣告6 月以上有期徒刑，依犯罪
    之性質認為有褫奪公權之必要者，宣告褫奪公權1 年以上10
    年以下。」；刑法第37條第2 項修正後，則改為「宣告1 年
    以上有期徒刑，依犯罪之性質認為有褫奪公權之必要者，宣
    告1 年以上10年以下褫奪公權。」將宣告褫奪公權之條件提
    高。惟本件被告所犯之毒品危害防制條例第4 條第1 項之罪
    ，最輕法定本刑即為無期徒刑，不論依新法或舊法，均符合
    宣告褫奪公權之標準，故刑法修正後之第37條規定，對被告
    並未更有利。(三)修法後刑法第56條連續犯之規定業經廢除，
    因行為後新法業已刪除連續犯之規定，此刪除雖非犯罪構成
    要件之變更，但顯已影響行為人刑罰之法律效果，自屬法律
    有變更，如適用新法，除集合犯、散佈犯等實質上一罪外，
    均應一罪一罰，而依舊法之規定，僅能論以一罪，自以舊法
    對被告較為有利。(四)修正前刑法第64條第2 項、第65條第2
    項規定：死刑減輕者，為無期徒刑或15年以下12年以上有期
    徒刑。無期徒刑減輕者，為7 年以上有期徒刑，修正後刑法
    第64條第2 項、第65條第2 項則分別規定：死刑減輕者，為
    無期徒刑。無期徒刑減輕者，為20年以下15年以上有期徒刑
    ，自應以修正前之刑法第64條第2 項、第65條第2 項規定對
    於行為人較為有利。(五)綜上所述，經綜合比較新、舊法之適
    用結果，以修正前刑法規定有利於被告，是應依刑法第2條
    第1 項規定，整體適用修正前之刑法規定。
四、按海洛因屬毒品危害防制條例第2 條第2 項第1 款所定之第
    一級毒品。核被告乙○○販賣海洛因予如附表所示之陳宏和
    等人之所為，係犯毒品危害防制條例第4 條第1 項販賣第一
    級毒品海洛因罪。被告乙○○持有海洛因後進而販賣，其持
    有之低度行為應為販賣之高度行為所吸收，不另論罪。被告
    乙○○先後多次販賣海洛因犯行，均時間緊接，觸犯構成要
    件相同之罪名，顯係基於概括犯意反覆為之，均屬連續犯，
    應依修正前刑法第56條分別論以情節較重之共同販賣第一級
    毒品罪。公訴人雖未就如附表編號24所示販賣毒品予王水慶
    之犯行提起公訴，惟既經查明，且與起訴部分有連續犯之裁
    判上一罪關係，自為起訴效力所及，本院自應併予審判。按
    刑法第59條之酌量減輕其刑，固以犯罪之情狀，在客觀上足
    以引起一般同情，認為即予宣告法定最低刑期，猶嫌過重者
    ，始有其適用。而販賣第一級毒品罪之法定刑為死刑或無期
    徒刑，其中，死刑乃剝奪人生命之刑罰，為罰中之最；無期
    徒刑則限制人身自由無所期限，對受刑人而言，精神折磨至
    甚。然刑罰本旨重在教化，並以卹刑為原則，宣告之刑，當
    應符合社會普遍認知之公平正義，與國民對於法律之感情（
    最高法院96台上字第2093號判決意旨參照）。如前所述，本
    件被告乙○○販賣毒品之次數雖多，惟數量與價錢均少，與
    大盤毒販所為毒害社會相去甚遠，如處以無期徒刑，顯非事
    理之平，情輕法重，衡情不無可憫，爰依刑法第59條之規定
    減輕其刑。
五、原審認被告乙○○販賣第一級毒品之事證明確，據以論罪科
    刑，固非無見；惟(一)如前所述，毒品危害防制條例第4 條第
    1 項之法定刑有得併科新台幣1 千萬元以下之罰金，而修正
    後之刑法第33條第5 款規定「罰金：新臺幣1,000 元以上，
    以百元計算之」，則修正後法院所得科處罰金刑之最低額已
    較修正前為高，自屬法律變更（最高法院96年度台上字第58
    24號、6702號判決意旨參照），原判決未比較新舊法，尚有
    未恰。(二)如後所述，被告乙○○並未於94年10月25、30、31
    日販賣毒品海洛因給開福特自小客車等不詳姓之人，亦無人
    出面指認被告乙○○有販賣毒品海洛因供渠等吸食，原判決
    併認被告乙○○有此部分犯行亦有未恰。(三)被告乙○○所犯
    如附表編號24所示犯行並未經檢察官提起公訴，原判決併予
    審理判決，卻未說明其理由，亦有未當。(四)修正前與修正後
    刑法第37條褫奪公權之條件已有變更，原判決漏未比較，亦
    有疏漏。被告乙○○上訴意旨以原判決量刑過重，指摘原判
    決不當，固屬無理由，惟原判決既有上開可議，且如後所述
    ，被告甲○○被起訴部分之犯罪亦屬不能證明，原判決予以
    論罪科刑，亦有不當，自應由本院將原判決全部撤銷改判。
六、審酌被告乙○○明知毒品戕害身心，向為政府嚴令禁止流通
    之違禁物，竟貪圖利益，任意販賣，戕害國人身心健康；犯
    後於本院準備程序及審理時均坦承犯行，所得僅24,900元，
    販賣數量及所得非多，爰量處有徒刑15年，且依其販賣毒品
    之性質認有褫奪公權之必要，併宣告褫奪公權10年，以資懲
    儆。扣案之海洛因3 包，驗後合計淨重2.63公克，應依毒品
    危害防制條例第18條第1 項前段規定，不問屬於犯人與否，
    均沒收銷燬之。上開海洛因之包裝袋3 個，係被告乙○○所
    有，且係供攜帶販賣毒品海洛因之用；扣案搭配和信電信股
    份有限公司（下稱和信電訊公司）所發0000000000號門號（
    含SIM 卡，因一般月租型門號與預付卡門號，其性質相同，
    自合約生效日起，電信公司交付用戶之SIM 屬用戶所有，自
    應併予沒收）之手機1 支係亦被告乙○○所有，而供本件販
    賣毒品所用，已如前述，應依毒品危害防制條例第19條第1
    項前段規定宣告沒收；扣案空夾鍊袋9 大包係在被告乙○○
    住處扣得，客觀上係預供供販賣海洛因時作為包裝之用，且
    如係供個人使用亦無須準備大量之空夾鍊袋，雖被告乙○○
    否認為其所有，而證人即被告乙○○之同居人簡杏芬亦證稱
    ：不知係何人所有等語（見警卷第15頁）。惟既係在被告乙
    ○○住處查獲，而被告乙○○確有販賣海洛因予陳宏和等人
    施用，已如前述，是該9 大包空夾鍊袋應係被告乙○○所有
    無訛，既係預供供販賣海洛因分裝之用，爰依刑法第38條第
    1 項第2 款之規定宣告沒收。至未扣案販賣第一級毒品所得
    24,900元（計算方法詳如附表所示），亦應依同條例第19條
    第1 項之規定諭知沒收，如全部或一部不能沒收時，以被告
    乙○○財產抵償之。至扣案之門號0000000000號行動電話1
    支雖係被告乙○○所有，惟係供其平時連絡之用，此據其於
    警詢中陳述明確（見警卷第2 頁倒數第5 行），且如後所述
    ，亦查無其上開門號資為販賣海洛因之工具，是該行動電話
    與本件販毒並無關聯性；再者扣案之現金、計算機1 台等物
    品，均非違禁物，且被告乙○○亦否認與販賣毒品有關，檢
    察官復未能舉證證明上開物品確與本件販賣海洛因之犯行有
    何關聯，爰均不予宣告沒收，附此敘明。
七、公訴意旨另以：被告乙○○於94年6 月間亦有販賣第一級毒
    品海洛因予陳順緣、陳宏和、林恭玄、蔡詩菱等人施用，因
    認被告於94年6 月間亦涉有毒品危害防制條例第4 條第1 項
    之販賣第一級毒品罪嫌等語。惟查：證人蔡詩菱於警詢中並
    無此部分之指訴（見警卷第18至23頁）；證人陳順緣於警詢
    中亦證稱係7 、8 月間向被告乙○○購買（見警卷第44頁）
    ；證人陳宏和、林恭玄亦無此部分之證述（見警卷第48至54
    頁），此外亦無其他確切之證據足以證明被告乙○○有公訴
    人所指此部分犯行，此部分犯罪自屬不能證明，惟依公訴意
    旨所載，此部分與前揭論罪科刑部分有連續犯之裁判上一罪
    關係，故不另為無罪之諭知。
八、公訴意旨又以：被告乙○○基於前開概括犯意聯絡，另有自
    94年6 月間起至94年12月23日止，以上開手法販賣第一級毒
    品海洛因予如附表以外其他姓名年籍不詳之人，因認被告乙
    ○○此部分亦涉有毒品危害防制條例第4 條第1 項之販賣第
    一級毒品罪嫌等情。按公訴意旨認被告有前開犯行，無非以
    被告乙○○前開門號行動電話之通訊監察譯文，似有與其他
    不詳之人為類似毒品交易之通話內容，為其主要論據。然被
    告乙○○堅決否認有此部分犯行，且前開通訊監察譯文內容
    雖有可疑為毒品交易之對語，惟通話之他方究為何人、通話
    內容是否確為毒品交易、究係何種毒品之交易，均未對各該
    用話人加以調查佐證，又無其他通訊監察譯文可認有交付之
    行為，自不得僅憑單一之通訊監察內容，遽認被告乙○○亦
    有此部分之犯行，應認檢察官所提出之證據，尚不足使通常
    一般之人均不致有所懷疑，而得確信被告乙○○販賣海洛因
    與前開不詳之人等情確屬真實，仍存有合理之懷疑，尚屬犯
    罪不能證明。惟檢察官亦認此部分與前開論罪科刑之犯罪事
    實有連續犯之裁判上一罪關係，爰不另為無罪之諭知。
九、被告乙○○於94年10月25、30、31日止，與被告甲○○雖有
    如下之對話：(一)94年10月25日下午2 時18分許，乙○○以「
    0000000000」號行動電話打入甲○○「0000000000」號行動
    電話：「（乙○○）：喂！喂！二包哦！」、「（甲○○）
    ：嗯。」、「（乙○○）：一樣在上面嗎？」、「（甲○○
    ）：呃。」、「（乙○○）：好啊！」。同日下午2 時23分
    許，乙○○距上通電話不到5 分鐘，又以「0000000000」號
    行動電話打入甲○○「0000000000」號行動電話：「（甲○
    ○）：喂！」、「（乙○○）：等一下有一個開福特的，你
    有看過的，二哦！」、「（甲○○）：嗯。」、「（乙○○
    ）：到了哦！」、「（甲○○）：一唷？」、「（乙○○）
    ：二啦！」等語（見警卷第89至90頁）。(二)94年10月30日下
    午1 時34分許，不詳之人以「0000000000」號行動電話打入
    乙○○「0000000000」號行動電話：「（不詳之人）：喂！
    阿文哦！」、「（乙○○）：嗯。」、「（不詳之人）：一
    張啦！在哪裡？」、「（乙○○）：上面」等語；乙○○旋
    於同日下午1 時53分許，以其「0000000000」號行動電話打
    入甲○○「0000000000」號行動電話：「（乙○○）：喂！
    等一下有人要過去水塔，要一千。」、「（甲○○）：好。
    」等語（見原審外放證物卷第85頁背面）。(三)94年10月31日
    上午9 時41分許，不詳之人以「0000000000」號行動電話打
    入乙○○「0000000000」號行動電話：「（不詳之人）：文
    哥！我洪仔的朋友，用個一千。」、「（乙○○）：你去水
    塔那裡，我叫人拿給你。」、「（不詳之人）：好。」等語
    ；乙○○旋於同日上午9 時52分許，以其「0000000000」號
    行動電話打入甲○○「0000000000」號行動電話：「（乙○
    ○）：喂！有一個騎紅色機車的在水塔那裡，你拿一給他。
    」、「（甲○○）：好。」等語（見原審外放證物卷第89頁
    ）。
十、惟按被告或共犯之自白，不得作為有罪判決之唯一證據，仍
    應調查其他必要之證據，以察是否與事實相符，刑事訴訟法
    第156 條第2 項定有明文。經查：就被告乙○○與被告甲○
    ○上開(一)部分之對話部分，並無購買毒品之人出面指認向被
    告乙○○購買毒品海洛因，同案被告甲○○亦否認有此部分
    犯行，則所謂「2 包」云云是否確為海洛因，抑或係甲基安
    非他命或其他物品即有疑問。(二)部分經本院前審依通訊監察
    譯文所載電話查詢結果，0000000000號行動電話持有人為盧
    健良（見本院上訴卷第123 頁），而證人盧健良於本院前審
    審理中否認有上開通話內容，亦不認識「阿文」之人，其曾
    將電話借給妹妹之男友蕭德光等語（見本院上訴卷第223 至
    224 頁）。而證人蕭德光於本院前審審理中則證稱：未曾向
    盧健良借用上開行動電話，亦未曾與被告乙○○聯絡等語（
    見本院上訴卷第267 頁）；再者，上開(三)部分0000000000號
    行動電話之持有人係黃琮富（見本院上訴卷第125 頁），其
    於本院前審審理時證稱：伊不知道水塔在那裡，亦沒有向「
    文哥」之人買毒品等語（見本院上訴卷第188 至189 頁），
    是上開聽譯文充其量不過是共同被告之自白，既無其他佐證
    ，依前揭刑事訴訟法之規定，自不得據為被告乙○○有販賣
    海洛因之唯一證據。是被告乙○○有否販賣海洛因給上開之
    人亦屬不能證明，惟檢察官既認此部分與前開論罪科刑之犯
    罪事實亦有連續犯之裁判上一罪關係，亦不另為無罪之諭知
    。
貳、被告甲○○撤銷改判部分：
一、公訴意旨另以：被告甲○○明知海洛因係毒品危害防制條例
    第2 條第2 項第所列之第一級毒品，不得販賣、運輸或持有
    ，竟與乙○○共同基於販賣第一級毒品海洛因之概括犯意聯
    絡，於94年6 月起迄94年12月23日止，由乙○○以其持有門
    號0000000000號、門號0000000000號之行動電話，由被告甲
    ○○以其持有門號0000000000號之行動電話，由乙○○聯絡
    購買毒品之人，或以其親自交付之方式，或聯絡被告甲○○
    交付之方式，在高雄縣美濃鎮，連續販賣第一級毒品海洛因
    予陳順緣、陳宏和、林恭玄、蔡詩菱、蔣孟家等人，並於94
    年12月23日中午某時，蔡詩菱、蔣孟家、許廷韋共同至高雄
    縣美濃鎮向乙○○以1 千元之代價購買海洛因1 包後，經警
    持拘票及搜索票在高雄縣美濃鎮吉洋里吉安4 號拘提乙○○
    時，當場發覺乙○○與被告甲○○共同持有海洛因3 包（重
    3.4 公克）及行動電話等物品，因認被告甲○○亦涉有毒品
    危害防制條例第4 條第1 項之販賣第一級毒品之罪嫌等語。
二、公訴人認被告甲○○涉有上開罪嫌係以警方持拘票在蕭德珍
    位於高雄縣美濃鎮吉洋里吉安4 號住處執行拘提時，被告甲
    ○○亦在場，且經附帶搜索扣得海洛因3 包及被告甲○○所
    使用之0000000000號行動電話在94年10月31日9 時52分許有
    接獲同案被告乙○○之指示拿東西給騎紅色機車之人為主要
    論據。惟訊據被告甲○○自警訊之初即否認有公訴人所指上
    開犯行，辯稱：其未販賣海洛因給陳順緣、陳宏和、林恭玄
    、蔡詩菱、蔣孟家等人，亦未於94年10月26日22時許，接獲
    被告乙○○之指示拿東西給「阿賢」之男子，被告乙○○是
    要伊拿外套給騎紅色機車的人，該人是被告乙○○之朋友，
    伊不知姓名，因當時渠等在泡茶，騎紅色機車的人離去時忘
    了拿走等語。
三、經查：(一)依證人陳順緣、陳宏和、林恭玄、蔡詩菱、蔣孟家
    前開所證，渠等均僅證稱向被告乙○○購買海洛因，未曾指
    訴被告甲○○有販賣海洛因或向被告乙○○購買後由被告甲
    ○○交付之情事。(二)扣案海洛因3 小包係被告乙○○所有，
    已據其於警詢之初即陳述明確，且並非在被告甲○○身上查
    獲，而係在證人蕭德珍位於高雄縣美濃鎮吉洋里吉安4 號住
    處窗臺下查扣，而為警查獲時被告甲○○及乙○○均在場，
    是不能僅因渠等2 人均同時在場，即認被告甲○○與乙○○
    有共同持有扣案之海洛因，進而推論渠等2 人有共同販賣海
    洛因給陳順緣、陳宏和等人。(三)檢察官起訴書雖載被告甲○
    ○涉嫌販賣海洛因之期間係自94年6 月起迄於同年12月23日
    止，且所指被告甲○○販賣對象係指陳順緣、陳宏和、林恭
    玄、蔡詩菱、蔣孟家等人，即包括其他不詳姓名之人，而被
    告甲○○亦坦承有拿東西給騎紅色機車之不詳姓名之人，惟
    被告甲○○已否認有依被告乙○○之指示交付毒品給騎紅色
    機車之不詳姓名之人，已如前述；同案被告乙○○亦否認被
    告甲○○有幫其販賣海洛因等情（見本院上訴卷第75頁）；
    再者，並無人出面指述亦無確切之證據足以證明被告甲○○
    所交付者確係海洛因。綜上所述，被告甲○○被訴與被告乙
    ○○共同販賣海洛因予陳順緣、陳宏和、林恭玄、蔡詩菱、
    蔣孟家等人之罪嫌，尚屬不能證明，即不能證明其犯罪，自
    應依刑事訴訟法第301 條第1 項規定為其無罪之判決。
四、原審未詳為推求，遽為被告甲○○論罪科刑之判決，尚有未
    合，被告甲○○聲明上訴指摘原判決此部分不當，為有理由
    ，應由本院將原判決撤銷，並為被告甲○○無罪之諭知。
參、檢察官起訴被告等2 人持有甲基安非他命及搖頭丸粉末，而
    認渠等2 人另共同涉犯毒品危害防制條例第11條第2 項持有
    第二級毒品罪嫌部分，並經檢察官於原審以書狀撤回起訴（
    見原審卷(一)第185 頁），故不另贅述。
據上論結，應依刑事訴訟法第369 條第1 項前段、第364 條、第
299 條第1 項前段、第301 條第1 項，修正前毒品危害防制條例
第4 條第1 項、第18條第1 項前段、第19條第1 項，刑法第11條
、第2 條第1 項前段、第38條第1 項第2 款、第59條，修正前（
下同）刑法第37條第2 項，第56條，判決如主文。
本案經檢察官陳宗吟到庭執行職務。
中    華    民    國    97    年    8     月    4     日
                  刑事第九庭    審判長法  官  莊秋桃
                                      法  官  謝宏宗
                                      法  官  裕斗
以上正本證明與原本無異。
檢察官及被告乙○○如不服本判決應於收受本判決後10日內向本
院提出上訴書狀，其未敘述上訴理由者，並得於提起上訴後10日
內向本院補提理由書狀（均須按他造當事人之人數附繕本）「切
勿逕送上級法院」。
中    華    民    國    97    年    8     月    4     日
                                      書記官  張宗芳
附表：
┌─┬────┬─────┬──────┬────┬────┬──────────┐
│編│犯罪時間│ 犯罪地點 │  數  量    │交易對象│交易金額│    備       註     │
│號│        │          │            │        │(新臺幣)│                    │
├─┼────┼─────┼──────┼────┼────┼──────────┤
│1 │94年7 月│乙○○位於│價格1,500 元│ 陳宏和 │1,500元 │陳宏和以0000000000號│
│  │13日中午│高雄縣美濃│重量不詳    │        │        │行動電話與乙○○所有│
│  │12時13分│鎮吉安54號│            │        │        │0000000000號行動電話│
│  │許      │住處附近約│            │        │        │約定購買海洛因之時間│
│  │        │1、2公里某│            │        │        │地點及數量後，由蕭裕│
│  │        │處，乙○○│            │        │        │擷親自交付（原審外放│
│  │        │與交易對象│            │        │        │證物第23頁通訊監察譯│
│  │        │約定以「巷│            │        │        │文）。              │
│  │        │口」稱之（│            │        │        │                    │
│  │        │下稱「巷口│            │        │        │                    │
│  │        │」）      │            │        │        │                    │
├─┼────┼─────┼──────┼────┼────┼──────────┤
│2 │94年7 月│ 「巷口」 │價格800 元  │ 林恭玄 │800元   │林恭玄以0000000000號│
│  │14日晚間│          │重量不詳    │        │        │行動電話與乙○○所有│
│  │8 時54分│          │            │        │        │0000000000號行動電話│
│  │許      │          │            │        │        │約定購買海洛因之時間│
│  │        │          │            │        │        │地點及數量後，由蕭裕│
│  │        │          │            │        │        │擷親自交付（原審外放│
│  │        │          │            │        │        │證物第24頁通訊監察譯│
│  │        │          │            │        │        │文）。              │
├─┼────┼─────┼──────┼────┼────┼──────────┤
│3 │94年7 月│ 「巷口」 │價格1,000 元│ 陳宏和 │1,000 元│陳宏和以0000000000號│
│  │15日上午│          │重量不詳    │        │        │行動電話與乙○○所有│
│  │11時23分│          │            │        │        │0000000000號行動電話│
│  │許      │          │            │        │        │約定購買海洛因之時間│
│  │        │          │            │        │        │地點及數量後，由蕭裕│
│  │        │          │            │        │        │擷親自交付（同上證物│
│  │        │          │            │        │        │第26頁通訊監察譯文）│
│  │        │          │            │        │        │。                  │
├─┼────┼─────┼──────┼────┼────┼──────────┤
│4 │94年7月 │乙○○位於│價格500 元  │ 陳宏和 │500 元  │陳宏和以0000000000號│
│  │15日晚間│高雄縣美濃│重量不詳    │        │        │行動電話與乙○○所有│
│  │11時39分│鎮吉安54號│            │        │        │0000000000號行動電話│
│  │許      │住處附近約│            │        │        │約定購買海洛因之時間│
│  │        │500 公尺某│            │        │        │地點及數量後，由蕭裕│
│  │        │處，乙○○│            │        │        │擷親自交付（同上外放│
│  │        │與交易對象│            │        │        │證物第26頁通訊監察譯│
│  │        │約定以「樹│            │        │        │文）。              │
│  │        │下」稱之（│            │        │        │                    │
│  │        │下稱「樹下│            │        │        │                    │
│  │        │」）      │            │        │        │                    │
├─┼────┼─────┼──────┼────┼────┼──────────┤
│5 │94年7 月│  不詳    │價格700 元  │ 陳宏和 │700 元  │陳宏和以0000000000號│
│  │16日上午│          │重量不詳    │        │        │行動電話與乙○○所有│
│  │8 時20分│          │            │        │        │0000000000號行動電話│
│  │許      │          │            │        │        │約定購買海洛因之時間│
│  │        │          │            │        │        │地點及數量後，由蕭裕│
│  │        │          │            │        │        │擷親自交付（同上證物│
│  │        │          │            │        │        │之卷第26頁通訊監察譯│
│  │        │          │            │        │        │文）。              │
├─┼────┼─────┼──────┼────┼────┼──────────┤
│6 │94年7 月│ 「巷口」 │價格1,000 元│ 林恭玄 │2,000 元│林恭玄以0000000000號│
│  │16日中午│          │2 包，重量均│        │        │行動電話與乙○○所有│
│  │12時47分│          │不詳        │        │        │0000000000號行動電話│
│  │許      │          │            │        │        │約定購買海洛因之時間│
│  │        │          │            │        │        │地點及數量後，由蕭裕│
│  │        │          │            │        │        │擷親自交付（本院證物│
│  │        │          │            │        │        │卷第29頁通訊監察譯文│
│  │        │          │            │        │        │）。                │
├─┼────┼─────┼──────┼────┼────┼──────────┤
│7 │94年7 月│ 土庫橋上 │價格1,000 元│ 林恭玄 │1,000 元│林恭玄以0000000000號│
│  │16日晚間│          │重量不詳    │        │        │行動電話與乙○○所有│
│  │10時3 分│          │            │        │        │0000000000號行動電話│
│  │許      │          │            │        │        │約定購買海洛因之時間│
│  │        │          │            │        │        │地點及數量後，由蕭裕│
│  │        │          │            │        │        │擷親自交付（同上證物│
│  │        │          │            │        │        │卷第29頁通訊監察譯文│
│  │        │          │            │        │        │）。                │
├─┼────┼─────┼──────┼────┼────┼──────────┤
│8 │94年7 月│ 「樹下」 │價格1,000 元│ 林恭玄 │1,000 元│林恭玄以0000000000號│
│  │17日上午│          │重量不詳    │        │        │行動電話與乙○○所有│
│  │10時35分│          │            │        │        │0000000000號行動電話│
│  │許      │          │            │        │        │約定購買海洛因之時間│
│  │        │          │            │        │        │地點及數量後，由蕭裕│
│  │        │          │            │        │        │擷親自交付（同上證物│
│  │        │          │            │        │        │卷第29頁通訊監察譯文│
│  │        │          │            │        │        │）。                │
├─┼────┼─────┼──────┼────┼────┼──────────┤
│9 │94年7 月│ 「樹下」 │價格500 元  │ 林恭玄 │500 元  │林恭玄以0000000000號│
│  │19日上午│          │重量不詳    │        │        │行動電話與乙○○所有│
│  │11時許  │          │            │        │        │0000000000號行動電話│
│  │        │          │            │        │        │約定購買海洛因之時間│
│  │        │          │            │        │        │地點及數量後，由蕭裕│
│  │        │          │            │        │        │擷親自交付（同上證物│
│  │        │          │            │        │        │卷第31頁通訊監察譯文│
│  │        │          │            │        │        │）。                │
├─┼────┼─────┼──────┼────┼────┼──────────┤
│10│94年7 月│ 「樹下」 │價格500 元  │ 陳順緣 │500 元  │陳順緣以0000000000號│
│  │21日上午│          │重量不詳    │        │        │行動電話與乙○○所有│
│  │9 時9 分│          │            │        │        │0000000000號行動電話│
│  │許      │          │            │        │        │約定購買海洛因之時間│
│  │        │          │            │        │        │地點及數量後，由蕭裕│
│  │        │          │            │        │        │擷親自交付（同上證物│
│  │        │          │            │        │        │卷第40頁通訊監察譯文│
│  │        │          │            │        │        │）。                │
├─┼────┼─────┼──────┼────┼────┼──────────┤
│11│94年7月 │ 「樹下」 │價格700 元  │ 陳宏和 │700 元  │陳宏和以0000000000號│
│  │21日下午│          │重量不詳    │        │        │行動電話與乙○○所有│
│  │2 時51分│          │            │        │        │0000000000號行動電話│
│  │許      │          │            │        │        │約定購買海洛因之時間│
│  │        │          │            │        │        │地點及數量後，由蕭裕│
│  │        │          │            │        │        │擷親自交付（同上證物│
│  │        │          │            │        │        │卷第40頁背面通訊監察│
│  │        │          │            │        │        │譯文）。            │
├─┼────┼─────┼──────┼────┼────┼──────────┤
│12│94年7 月│ 「巷口」 │價格700 元  │ 林恭玄 │700 元  │林恭玄以0000000000號│
│  │23日上午│          │重量不詳    │        │        │行動電話與乙○○所有│
│  │10時55分│          │            │        │        │0000000000號行動電話│
│  │許      │          │            │        │        │約定購買海洛因之時間│
│  │        │          │            │        │        │地點及數量後，由蕭裕│
│  │        │          │            │        │        │擷親自交付（同上證物│
│  │        │          │            │        │        │卷第34頁通訊監察譯文│
│  │        │          │            │        │        │）。                │
├─┼────┼─────┼──────┼────┼────┼──────────┤
│13│94年7 月│ 「巷口」 │價格1,000 元│ 陳順緣 │1,000 元│陳順緣以0000000000號│
│  │23日上午│          │重量不詳    │        │        │行動電話與乙○○所有│
│  │11時8 分│          │            │        │        │0000000000號行動電話│
│  │許      │          │            │        │        │約定購買海洛因之時間│
│  │        │          │            │        │        │地點及數量後，由蕭裕│
│  │        │          │            │        │        │擷親自交付（同上證物│
│  │        │          │            │        │        │卷第34頁通訊監察譯文│
│  │        │          │            │        │        │）。                │
├─┼────┼─────┼──────┼────┼────┼──────────┤
│14│94年7 月│ 「巷口」 │價格1,000 元│ 林恭玄 │1,000 元│林恭玄以0000000000號│
│  │23日下午│          │重量不詳    │        │        │行動電話與乙○○所有│
│  │1 時31分│          │            │        │        │0000000000號行動電話│
│  │許      │          │            │        │        │約定購買海洛因之時間│
│  │        │          │            │        │        │地點及數量後，由蕭裕│
│  │        │          │            │        │        │擷親自交付（同上證物│
│  │        │          │            │        │        │卷第35頁通訊監察譯文│
│  │        │          │            │        │        │）。                │
├─┼────┼─────┼──────┼────┼────┼──────────┤
│15│94年7 月│ 「巷口」 │價格500 元  │ 陳順緣 │500 元  │陳順緣以0000000000號│
│  │25日上午│          │重量不詳    │        │        │行動電話與乙○○所有│
│  │10時30分│          │            │        │        │0000000000號行動電話│
│  │許      │          │            │        │        │約定購買海洛因之時間│
│  │        │          │            │        │        │地點及數量後，由蕭裕│
│  │        │          │            │        │        │擷親自交付（同上證物│
│  │        │          │            │        │        │卷第44頁通訊監察譯文│
│  │        │          │            │        │        │）。                │
├─┼────┼─────┼──────┼────┼────┼──────────┤
│16│94年7月 │ 「巷口」 │價格800 元重│ 林恭玄 │800 元  │林恭玄以0000000000號│
│  │25日下午│          │量不詳      │        │        │行動電話與乙○○所有│
│  │2 時17分│          │            │        │        │0000000000號行動電話│
│  │許      │          │            │        │        │約定購買海洛因之時間│
│  │        │          │            │        │        │地點及數量後，由蕭裕│
│  │        │          │            │        │        │擷親自交付（同上證物│
│  │        │          │            │        │        │卷第44頁通訊監察譯文│
│  │        │          │            │        │        │）。                │
├─┼────┼─────┼──────┼────┼────┼──────────┤
│17│94年7 月│ 「巷口」 │價格1,000 元│ 林恭玄 │1,000元 │林恭玄以0000000000號│
│  │29日上午│          │重量不詳    │        │        │行動電話與乙○○所有│
│  │11時34分│          │            │        │        │0000000000號行動電話│
│  │許      │          │            │        │        │約定購買海洛因之時間│
│  │        │          │            │        │        │地點及數量後，由蕭裕│
│  │        │          │            │        │        │擷親自交付（同上證物│
│  │        │          │            │        │        │卷第51頁通訊監察譯文│
│  │        │          │            │        │        │）。                │
│  │        │          │            │        │        │                    │
├─┼────┼─────┼──────┼────┼────┼──────────┤
│18│94年7 月│ 「樹下」 │價格1,000 元│ 林恭玄 │1,000元 │林恭玄以0000000000號│
│  │29日晚間│          │重量不詳    │        │        │行動電話與乙○○所有│
│  │9 時42分│          │            │        │        │0000000000號行動電話│
│  │許      │          │            │        │        │約定購買海洛因之時間│
│  │        │          │            │        │        │地點及數量後，由蕭裕│
│  │        │          │            │        │        │擷親自交付（同上證物│
│  │        │          │            │        │        │卷第51頁通訊監察譯文│
│  │        │          │            │        │        │）。                │
├─┼────┼─────┼──────┼────┼────┼──────────┤
│19│94年8 月│屏東縣里港│價格400 元  │ 陳順緣 │400 元  │陳順緣以0000000000號│
│  │7 日下午│鄉內某「好│重量不詳    │        │        │行動電話與乙○○所有│
│  │2 時35分│媳婦」超商│            │        │        │0000000000號行動電話│
│  │許      │          │            │        │        │約定購買海洛因之時間│
│  │        │          │            │        │        │地點及數量後，由蕭裕│
│  │        │          │            │        │        │擷親自交付（同上證物│
│  │        │          │            │        │        │卷第61頁通訊監察譯文│
│  │        │          │            │        │        │）。                │
├─┼────┼─────┼──────┼────┼────┼──────────┤
│20│94年8 月│ 「巷口」 │價格1,000 元│ 陳宏和 │1,000元 │陳宏和以0000000000號│
│  │19日下午│          │重量不詳    │        │        │行動電話與乙○○所有│
│  │4 時37分│          │            │        │        │0000000000號行動電話│
│  │許      │          │            │        │        │約定購買海洛因之時間│
│  │        │          │            │        │        │地點及數量後，由蕭裕│
│  │        │          │            │        │        │擷親自交付（同上證物│
│  │        │          │            │        │        │卷第72頁通訊監察譯文│
│  │        │          │            │        │        │）。                │
├─┼────┼─────┼──────┼────┼────┼──────────┤
│21│94年8 月│ 「樹下」 │價格2,000 元│ 陳宏和 │2,000元 │陳宏和以0000000000號│
│  │21日下午│          │重量不詳    │        │        │行動電話與乙○○所有│
│  │6 時46分│          │            │        │        │0000000000號行動電話│
│  │許      │          │            │        │        │約定購買海洛因之時間│
│  │        │          │            │        │        │地點及數量後，由蕭裕│
│  │        │          │            │        │        │擷親自交付（同上證物│
│  │        │          │            │        │        │卷第73頁通訊監察譯文│
│  │        │          │            │        │        │）。                │
├─┼────┼─────┼──────┼────┼────┼──────────┤
│22│94年8 月│ 「巷子」 │價格800元   │ 陳宏和 │800元   │陳宏和以0000000000號│
│  │26日下午│          │重量不詳    │        │        │行動電話與乙○○所有│
│  │1 時13分│          │            │        │        │0000000000號行動電話│
│  │許      │          │            │        │        │約定購買海洛因之時間│
│  │        │          │            │        │        │地點及數量後，由蕭裕│
│  │        │          │            │        │        │擷親自交付（同上證物│
│  │        │          │            │        │        │卷第75頁背面通訊監察│
│  │        │          │            │        │        │譯文）。            │
├─┼────┼─────┼──────┼────┼────┼──────────┤
│23│94年8 月│   不詳   │1,000元份1包│ 陳宏和 │1,500元 │陳宏和以0000000000號│
│  │27日下午│          │500  元份1包│        │        │行動電話與乙○○所有│
│  │1 時30分│          │重量均不詳  │        │        │0000000000號行動電話│
│  │許      │          │            │        │        │約定購買海洛因之時間│
│  │        │          │            │        │        │地點及數量後，由蕭裕│
│  │        │          │            │        │        │擷親自交付（同上證物│
│  │        │          │            │        │        │卷第76頁背面通訊監察│
│  │        │          │            │        │        │譯文）。            │
├─┼────┼─────┼──────┼────┼────┼──────────┤
│24│94年10月│ 「樹下」 │  重量不詳  │王水慶  │2,000元 │王水慶以其女友湯惠茱│
│  │26日晚間│          │            │        │        │所有0000000000號行動│
│  │10時39分│          │            │        │        │電話與乙○○所有0913│
│  │許      │          │            │        │        │251364號行動電話聯絡│
│  │        │          │            │        │        │定購買海洛因後，由蕭│
│  │        │          │            │        │        │裕擷親自交付（同上證│
│  │        │          │            │        │        │物卷第82頁通訊監察譯│
│  │        │          │            │        │        │文）。              │
├─┼────┼─────┼──────┼────┼────┼──────────┤
│25│94年12月│高雄縣美濃│1,000元     │蔡詩菱  │1,000元 │蔣孟家以蔡詩菱之0915│
│  │23日上午│鎮吉洋里附│0.3公克     │蔣孟家  │        │483465號行動電話與蕭│
│  │11時11分│近        │            │許廷韋  │        │裕擷所有0000000000號│
│  │許      │          │            │三人合資│        │行動電話約定購買海洛│
│  │        │          │            │        │        │因之時間地點及數量後│
│  │        │          │            │        │        │，由乙○○親自交付（│
│  │        │          │            │        │        │警卷第37頁通訊監察譯│
│  │        │          │            │        │        │文）。              │
├─┼────┴─────┴──────┴────┴────┴──────────┤
│合│販賣海洛因所得共24,900元                                                    │
│計│                                                                            │
└─┴──────────────────────────────────────┘
附錄本判決論罪科刑法條:
《毒品危害防制條例第4條第1項:》
製造、運輸、販賣第一級毒品者，處死刑或無期徒刑；處無期徒
刑者，得併科新臺幣1 千萬元以下罰金。


司法院資訊處製作；財團法人民間司法改革基金會備份。
